【裁判字號】    98,交聲,152
【裁判日期】    980626
【裁判案由】    違反道路交通管理處罰條例
【裁判全文】
臺灣宜蘭地方法院交通事件裁定         98年度交聲字第152號
移送機關    交通部公路總局臺北區監理所宜蘭監理站
異  議  人  甲○○
上列受處分人因違反道路交通管理處罰條例案件，對於原處分機
關即交通部公路總局臺北區監理所宜蘭監理站於民國98年3月26
日所為之處分（原處分案號：宜監字第裁43-C00000000號）聲明
異議，本院裁定如下：
      主  文
原處分撤銷。
甲○○不罰。
      理  由
一、本件異議人即受處分人甲○○於民國98年2月14日11時43分
    許，駕駛車牌號碼840-BJ號自用一般曳引車，行經臺北縣樹
    林市○○街840號處，經警舉發「裝載砂土滲漏」違規。原
    處分機關調查後，認異議人「所載貨物滲漏」之違規情節屬
    實，依道路交通管理處罰條例第30條第1項第2款規定，裁處
    異議人罰鍰新臺幣3,000元，並依同條例第63條規定記違規
    點數2點。
二、聲明異議意旨略以：異議人駕駛車輛係裝載碎石0.5，此有
    出貨單可證，並非舉發單所述砂土；且該車有裝置V字型排
    水溝、污水槽及防止煞車失靈用之水，行駛中並無滲漏之事
    ，警察攔下時，因馬路傾斜水流右邊，所流出者皆為清水沒
    有污染地面；且本案情形應適用違反道路交通管理事件統一
    裁罰基準及處理細則第12條之規定，施以勸導、免予舉發，
    為此爰於法定期限內聲明異議，請求撤銷原處分等語。
三、按法院受理有關交通事件，準用刑事訴訟法之規定，道路交
    通管理處罰條例第89條前段定有明文。而犯罪事實應依證據
    認定之，無證據不得認定犯罪事實，則為刑事訴訟法第154
    條第2項所明定。
四、經查：(一)異議人於上開時地駕駛車輛所裝載之物品，依舉發
    員警乙○○所述：舉發當時，警方並未查看異議人所載運之
    品等語（見本院卷第35頁）。而異議人辯稱其於上開時地駕
    駛車輛係裝載碎石等情，業據提出照片及當日進出貨單、進
    料貨單為據（見本院第9頁），是異議人所稱當時車輛裝載
    碎石等情，應屬非虛。則衡情，被告車輛所裝載者既為碎石
    ，以常情言，應不致有警方舉發之「砂土」滲漏情事。且依
    警方所提供之採證照片以觀（見本院卷第26頁），異議人車
    輛於停放後雖有液體流出，但自照片上車輛後車廂及地面之
    液體觀察，應僅為清澈液體，而非砂土，是異議人辯稱於上
    揭時地並無「裝載砂石滲漏」違規等情，核屬非虛。(二)本件
    舉發員警乙○○到庭，固另證稱：異議人之車輛滲漏出污水
    ，雖不會很多，但源源不絕不會中斷，會滴到路上，而認為
    會危害安全等語（見本院卷第34頁），然該證人亦證稱：伊
    係因異議人疑似超載而攔停，在攔停之前，伊並未發現異議
    人之車輛有滲漏情形等語（見本院卷第34頁），依其所言，
    已無從認異議人之車輛行駛於道路上確有滲漏情事；況依前
    揭採證照片以觀，液體之滲漏不多，亦難認異議人車輛滲漏
    有致生危害交通安全或污染道路環境之情形。(三)綜上，依本
    件舉發單位所舉事證，尚無從認定異議人確有裝載砂土滲漏
    之違規事實。
五、綜上所述，本件依舉發單位所舉證據，尚不足認定異議人確
    有本件違規事實，原處分機關未予詳查，遽予裁罰，即有未
    洽，故本件異議為有理由，應由本院將原處分撤銷，改諭知
    異議人不罰，以資適法。
六、依道路交通案件處理辦法第20條前段，裁定如主文。
中    華    民    國    98    年    6     月    26    日
                    交通法庭  法  官  鄧晴馨
上正本證明與原本無異。
如不服本裁定，得於收受裁定正本後5日內，向本院提出抗告狀
。
                              書記官  林怡君
中    華    民    國    98    年    6     月    26    日


司法院資訊處製作；財團法人民間司法改革基金會備份。
